【裁判字號】    98,裁,53
【裁判日期】    980115
【裁判案由】    重測
【裁判全文】
最  高  行  政  法  院  裁  定
                                        98年度裁字第53號
上  訴  人  甲○○
被 上訴 人  高雄縣大寮地政事務所
代  表  人  乙○○
上列當事人間重測事件，上訴人對於中華民國97年9月10日高雄
高等行政法院96年度訴字第898號判決，提起上訴，本院裁定如
下：
    主  文
上訴駁回。
上訴審訴訟費用由上訴人負擔。
    理  由
一、按對於高等行政法院判決之上訴，非以其違背法令為理由，
    不得為之，行政訴訟法第242條定有明文。同法第243條第1
    項規定，判決不適用法規或適用不當者，為違背法令；而判
    決有第243條第2項所列各款情形之一者，其判決當然違背法
    令。又提起上訴，應以上訴狀表明上訴理由並應添具關於上
    訴理由之必要證據，復為同法第244條第1項第4款及第2項所
    明定。準此，當事人提起上訴，如以原判決有行政訴訟法第
    243條第1項不適用法規或適用不當為理由時，其上訴狀應有
    具體之指摘，並揭示該法規之條項或其內容；如以原判決有
    第243條第2項所列各款情形之當然違背法令為理由時，其上
    訴狀應揭示合於該款之事實。如上訴狀未依此項方法表明，
    即難認為已對原判決之違背法令有具體之指摘，其上訴自難
    認為合法。
二、本件上訴人對於高等行政法院判決上訴，主張：(一)本件關於
    坐落於大寮鄉○○段221-7號土地（現為開封段73號，下稱
    系爭土地）與大寮段221-8號土地（現為開封段74號）之界
    線，因被上訴人捨上訴人無異議之民國(下同)90年3月14日
    地籍圖重測調查表不用，逕依程序違誤不合法之90年11月14
    日補正表施行重測，使上兩地間之界線由曲線變為直線、面
    積減少，所施行之重測程序顯然違法。(二)當初84年為裁判分
    割時，上訴人所分得之系爭土地外觀上雖係袋地，但仍可經
    由左上方220-3之公有地通行至大寮路，因被上訴人其後就
    221-7號及其周圍土地進行地籍圖重測時，指界錯誤造成221
    -3地號土地之重測結果縮小上訴人系爭土地對外之出入口，
    則被上訴人就221-3地號土地之重測程序顯然違反行政及法
    律規定，原重測公告應予撤銷，另行重測。原審未察被上訴
    人此處有違反地籍測量第83條規定之情，竟以上訴人應循民
    事程序主張袋地通行權為由駁回上訴人之請求，實有行政訴
    訟法第243條第2項第6款判決不備理由之違誤。(三)被上訴人
    明知於90年間就系爭土地所為重測程序有瑕疵，雖於95年1
    月曾通知鄰地所有權人舉行說明會，卻未依公平原則為調處
    ，任令發生上訴人土地面積減少、相鄰221-8號土地面積增
    加之不公平情狀，明顯侵害上訴人之權益等語。上訴意旨雖
    以該判決違背法令為由，惟原審已就上訴人主張如何為不可
    採及其得心證之理由，詳為論述，核上訴人之上訴理由，係
    重述為原審所不採之陳詞，以其主觀歧異之法律見解就原審
    取捨證據、認定事實之職權行使，指摘其為不當，並就原審
    已論斷者，泛言未論斷，或就原審所為論斷，泛言其論斷矛
    盾，而非具體說明其有何不適用法規或適用法規不當之情形
    ，並揭示該法規之條項或其內容，及合於行政訴訟法第243
    條第2項所列各款之事實，難認對該判決之如何違背法令已
    有具體之指摘。依首開規定及說明，應認其上訴為不合法。
三、據上論結，本件上訴為不合法。依行政訴訟法第249條第1項
    前段、第104條、民事訴訟法第95條、第78條，裁定如主文
    。
中    華    民    國    98    年    1     月    15    日
                    最高行政法院第三庭
                        審判長法官  高  啟  燦
                              法官  黃  淑  玲
                              法官  劉  介  中
                              法官  黃  合  文
                              法官  吳  慧  娟
以  上  正  本  證  明  與  原  本  無  異
中    華    民    國    98    年    1     月    16    日
                              書記官  邱  彰  德


司法院資訊處製作；財團法人民間司法改革基金會備份。
